臺灣高等法院交通事件裁定　　　　　　 94年度交抗字第371號
　　抗　告　人
　　即受處分人　甲○○
上列抗告人因違反道路交通管理處罰條例案件，不服臺灣士林地
方法院，中華民國94年4月21日所為裁定（94年度交聲字第226號
），提起抗告，本院裁定如下：
    主  文
抗告駁回。
    理  由
一、本件處分機關處分意旨略稱：本件異議人即受處分人甲○○
    於民國93年5月15日15時38分許，駕駛其所有之車號為7E-91
    55號之自用小客車，行經蘇澳鎮○○路喜互惠前，經宜蘭縣
    警察局蘇澳分局舉發「超速」，爰依違反該路口之速限為時
    速50公里路段，竟以時速64公里之速度超速行駛，而為設置
    於路旁之測速器以拍照之方式採證，嗣由宜蘭縣政府警察局
    交通隊員警蕭建興以受處分人所有之前開車輛有前揭違反道
    路交通管理處罰條例第40條第1項規定之行為掣單舉發，並
    將前開舉發通知單寄存送達於受處分人，嗣受處分人未於舉
    發通知單所載應到案日期（即93年7月12日）前到案聽候裁
    決，且迄至94年1月18日始向原處分機關提出申訴，原處分
    機關函請舉發單位即宜蘭縣政府警察局調查，仍認受處分人
    所有之車輛確有前開違規行為，原處分機關乃以「駕駛人行
    車速度，超過規定之最高時速未滿20公里」（原法院裁定誤
    載為「.. 超過規定之最高時速20公里」，應予更正）之違
    規事實，並依道路交通管理處罰條例第40條第1項、違反道
    路交通管理事件統一裁罰基準及處理細則第44條第1項及上
    開基準表之規定，逕行裁處受處分人最高額罰鍰2400元，並
    記違規點數1點等語。
二、異議意旨則稱：其於前開時間，駕車行經宜蘭縣蘇澳鎮○○
    路喜互惠前時，有超速違規，經路旁之測速器以拍照之方式
    採證之事實無誤，然其於本案之告發單寄發時間正在上班，
    並未收到告發單，也未見郵件招領通知，卻遭以逾期到案論
    ，其實有不服云云。
三、原法院裁定則稱：異議人自承有行車超速未滿20公里之情形
    ，且有告發單、測速採證照片可憑，又本件之舉發通知單雖
    未送達予異議人或其家屬親收，但已依規定寄存於台北市大
    同區大龍峒郵局，完成合法送達程序，異議人未遵期到案接
    受裁罰事證亦臻明確。從而原處分機關依道路交通管理處罰
    條例第40條第1項、違反道路交通管理事件統一裁罰基準及
    處理細則第44條第1項及前揭基準表之規定裁處受處分人罰
    鍰2400元，並記違規點數1點，經核並無違誤。本件受處分
    人猶執前詞，指摘原處分不當，自無理由，應予駁回。
四、異議人抗告意旨又厲言辯稱：其本人並未收到本案之交通違
    規舉發單，並不情已遭告發之情事，本件未完成送達程序，
    執法人員否認送達之疏失，漠視異議人送達之權利，國家經
    濟真有如此拮据？需要以如此方法增加稅收嗎？云云。
五、按行車速度，依標誌之規定，無標誌者，在市區道路之時速
    不得超過50公里，道路交通安全規則第93條第1項第1款定有
    明文。又汽車駕駛人，行車速度超過規定之最高時速者，處
    新臺幣1200元以上2400元以下罰鍰並記違規點數1點，道路
    交通管理處罰條例第40條第1項及第63條第1項第1款定有明
    文。又違反道路交通管理處罰條例之行為人，未依規定自動
    繳納罰鍰或未依規定到案聽候裁決，處罰機關即得依道路交
    通管理事件統一裁罰標準及處理細則第44條第1項之規定依
    該處理細則附件之統一裁罰標準表，對行為人逕行裁決。又
    違反道路交通管理事件行為人，未依規定自動繳納罰鍰，或
    未依規定到案聽候裁決，處罰機關應於2個月內依標準表逕
    行裁決之，道路交通管理處罰條例第7之2條、違反道路交通
    管理事件統一裁罰基準及處理細則第24條及第44條第1項分
    別定有明文。經查本件異議人即受處分人甲○○於93年5月
    15日15時38分許，駕駛其所有之車號為7E-9155號之自用小
    客車，行經蘇澳鎮○○路喜互惠前，經宜蘭縣警察局蘇澳分
    局舉發「超速」，爰依違反該路口之速限為時速50公里路段
    ，竟以時速64公里之速度超速行駛，而為設置於路旁之測速
    器以拍照之方式採證之事實，為異議人供認不諱，復有上開
    測速照片可憑，其行車超速違規之事實至為明確，依法應予
    裁罰，有如前述。
六、本件異議人上開行車超速違規之舉發通知單，乃由宜蘭縣政
    府警察局交通隊員警蕭建興以受處分人所有之前開車輛有前
    揭違反道路交通管理處罰條例第40條第1項規定之行為掣單
    舉發，並將前開舉發通知單寄存送達於受處分人，嗣受處分
    人未於舉發通知單所載應到案日期（即93年7月12日）前到
    案聽候裁決，且迄至94年1月18日始向原處分機關提出申訴
    ，原處分機關函請舉發單位即宜蘭縣政府警察局調查，仍認
    受處分人所有之車輛確有前開違規行為，原處分機關乃以「
    駕駛人行車速度，超過規定之最高時速未滿20公里」之違規
    事實，並依道路交通管理處罰條例第40條第1項、違反道路
    交通管理事件統一裁罰基準及處理細則第44條第1項及上開
    基準表之規定，逕行裁處受處分人最高額罰鍰2400元，並記
    違規點數1點，此有台北市交通事件違反道路交通管理事件
    裁決書足憑。異議意旨及抗告意旨所堅稱其本人並未收到本
    案之舉發單，並非故意不到案接受裁罰云云。然按，送達於
    應受送達人之住居所、事務所或營業所為之，但在行政機關
    辦公處所或他處會晤應受送達人時，得於會晤處所為之；又
    於應送達處所不獲會晤應受送達人時，得將文書付與有辨別
    事理能力之同居人、受僱人或應送達處所之接收郵件人員；
    又送達不能依前二條規定為之者，得將文書寄存送達地之地
    方自治或警察機關，若由郵務機關送達者，得將之寄存於送
    達地之郵政機關，並作送達通知書兩份，一份黏貼於應受送
    達人住居所、事務所、營業所或其就業處所門首，另一份交
    由鄰居轉交或置於該送達處所信箱或其他位置，以為送達，
    行政程序法第72條第1項、第73條第1項及第74條第1項分別
    定有明文。又道路交通管理處罰條例第9條亦規定「本條例
    所定罰鍰之處罰，行為人接獲違反道路交通管理事件通知單
    後，於15日內得不經裁決，逕依第92條第3項之罰鍰基準規
    定，向指定之處所繳納結案；不服舉發事實者，應於15日內
    ，向處罰機關陳述意見；其不依通知所定期限前往指定處所
    聽候裁決，且未依規定期限繳納罰鍰結案或向處罰機關陳述
    意見者，處罰機關得逕行裁決之」。經查本件舉發通知單業
    經宜蘭縣政府警察局交通隊於93年7月15日以大宗掛號郵件
    寄送受處分人甲○○之台北市○○區○○街2段305號3樓之
    住所（有原法院戶役政列印資料可佐），因未獲會晤受處分
    人本人，且亦無得受領文書之受處分人之同居人，乃製作送
    達通知書黏貼受處分人住所門首，另一份置於受處分人住所
    信箱，並將該通知單郵件於93年7月20日寄存於大龍峒郵局
    以為寄存送達，此有宜蘭縣政府警察局94年2月22日警澳交
    字第0940003989號函及所檢附之送達證書影本附卷可稽，應
    可認定。是舉發單位即宜蘭縣政府警察局依據行政程序法第
    74條之規定於93年7月20日完成合法送達程序，則受處分人
    至遲應於道路交通管理處罰條例第9條第1項所定合法送達後
    15日內即93年8月4日向原處分機關提出申訴或按最低額繳交
    罰鍰結案，然其竟遲至94年1月17日方提出申訴，顯然逾越
    應到案繳交結案日5個月，原處分機關以其逾期裁處最高額
    罰鍰，自於法相符。異議人不解法律上所稱「送達」，除由
    應收受送達人本人親自收受送達方法外，尚有「補充送達」
    等其他送達方法，因而執意辯稱其本人未收到送達云云，顯
    不足採。
七、本件原處分機關依道路交通管理處罰條例第40條第1項、違
    反道路交通管理事件統一裁罰基準及處理細則第44條第1項
    及前揭基準表之規定裁處受處分人罰鍰2400元，並記違規點
    數1點，經核並無違誤。原法院同此認定，裁定駁回本件受
    處分人所提起之異議，於法自無違誤。從而，本件抗告為無
    理由，應予駁回。
八、據上論斷，應依道路交通管理處罰條例第89條，道路交通案
    件處理辦法第26條，刑事訴訟法第412條，裁定如主文。
中　　華　　民　　國　　94　　年　　5 　　月　　26　　日
                  交通法庭審判長法　官　李文成
　　　　　　　　　　　　　　　　法  官　王復生
　　　　　　　　　　　　　　　　法  官　周盈文
以上正本證明與原本無異。
不得再抗告。
                                書記官　余姿慧
中　　華　　民　　國　　94　　年　　5 　　月　　26　　日
